臺灣彰化地方法院民事裁定
111年度消債聲字第8號
聲  請  人  
即債權人    王仲杰  

上列聲請人因相對人林珮瑜消費者債務清理事件，聲請撤銷更生
，本院裁定如下： 
    主  文
聲請駁回。 
    理  由
一、按自法院認可更生方案之翌日起一年內，發見債務人有虛報
    債務、隱匿財產，或對於債權人中之一人或數人允許額外利
    益之情事者，法院得依債權人之聲請裁定撤銷更生，並應同
    時裁定開始清算程序，消費者債務清理條例（下稱消債條例
    ）第76條第1項定有明文。是以法院得依債權人之聲請斟酌
    情形，為是否撤銷更生之裁定，以避免更生制度遭濫用，並
    兼顧全體債權人之權益。次按更生方案經法院裁定認可確定
    後，債務人未依更生條件履行者，債權人得以之為執行名義
    ，聲請對債務人及更生之保證人、提供擔保之人或其他共同
    負擔債務之人為強制執行，消債條例第74條第1項本文定有
    明文。即更生方案經法院裁定認可確定後，為達督促債務人
    履行更生條件之目的，債權人得以該更生方案及法院認可裁
    定為執行名義，聲請對債務人強制執行，而無依消債條例第
    76條第1項規定聲請撤銷更生之餘地。
二、聲請人聲請意旨略以：債務人林珮瑜僅履行5期即未依更生
    方案繼續清償債務，爰聲請撤銷本件更生裁定等語。
三、經查：
  ㈠債務人林珮瑜聲請更生，經本院裁定自民國109年8月31日開
    始更生程序後，其所提出之更生方案，經本院司法事務官於
    110年3月15日以109年度司執消債更字第72號（該案卷下稱
    執行卷）裁定予以認可，依該更生方案所示，聲請人確為更
    生方案分配程序之債權人，此經本院依職權調取執行卷核閱
    無誤。
  ㈡聲請人聲請本院撤銷更生，惟依消債條例第76條第1項規定，
    法院得依債權人之聲請裁定撤銷更生，並應同時裁定開始清
    算程序者，僅限於自法院認可更生方案之翌日起一年內，發
    見債務人有虛報債務、隱匿財產，或對於債權人中之一人或
    數人允許額外利益之情事，始得為之。聲請人固主張債務人
    未按更生方案履行，惟依消債條例第74條第1項本文規定，
    債權人主張債務人未履行更生條件者，應以該經法院認可之
    更生方案作為執行名義，對債務人聲請強制執行，而無依消
    債條例第76條第1項規定聲請撤銷更生之餘地。
四、綜上所述，聲請人以債務人未按更生方案履行而聲請撤銷更
    生，即屬無據，應予駁回，爰裁定如主文。
中　　華　　民　　國　　111 　年　　2 　　月　　25　　日
                  民事第一庭  法　官  徐沛然
以上正本係照原本作成。
如不服本裁定應於送達後10日內向本院提出抗告狀，並繳納抗告
費新臺幣1,000元。
中　　華　　民　　國　　111 　年　　2 　　月　　25　　日
                              書記官  蔡明株